【裁判字號】    99,裁,1928
【裁判日期】    990826
【裁判案由】    贈與稅
【裁判全文】
最  高  行  政  法  院  裁  定
                                      99年度裁字第1928號
聲  請  人  甲○○
訴訟代理人  卓隆燁
上列聲請人與相對人財政部臺北市國稅局間贈與稅事件，對於中
華民國99年1月7日本院99年度裁字第11號裁定，聲請再審，本院
裁定如下：
    主  文
再審之聲請駁回。
再審訴訟費用由聲請人負擔。
    理  由
一、按對於確定裁定聲請再審，應依行政訴訟法第283條準用同
    法第277條第1項第4款之規定表明再審理由，此為必須具備
    之程式。所謂表明再審理由，必須指明確定裁定有如何合於
    行政訴訟法第273條所定再審事由之具體情事，始為相當。
    倘僅泛言有再審事由而無具體情事者，仍難謂已合法表明再
    審理由，所為再審之聲請，即屬不合法。
二、緣被繼承人周廖幸玉前因民國85年度贈與事件，提起行政訴
    訟，經其繼承人（含聲請人）承受訴訟後，由臺北高等行政
    法院於97年4月24日以95年度訴字第3911號判決駁回，並因
    上訴不合法，經本院97年度裁字第4544號裁定駁回而告碓定
    。其間贈與人周廖幸玉於96年8月22日歿，聲請人（即繼承
    人）復以97年7月30日申請書主張，系爭土地之實際買受人
    為其父周文龍，應係周文龍所贈與，如仍認定屬周廖幸玉對
    聲請人及周秀芳有視同贈與行為，則聲請人及周秀芳於償還
    上開土地款時，無論返還對象為周文龍或周廖幸玉，均應自
    墊付土地款中扣除云云，並依行政程序法第117條及第128條
    第1項第3款規定向相對人申請更正，案經相對人於97年9月
    11日以財北國稅審二字第0970248281號函，認聲請人所提出
    之事實，業經臺北高等行政法院97年4月24日95年度訴字第
    3911號判決（下稱原確定判決）審酌而駁回確定在案，為判
    決之確定力所及為由，否准所請，聲請人不服，循序提起行
    政訴訟，經原審法院判決駁回後，提起本件上訴，復為本院
    99年度裁字第11號裁定（下稱原裁定）駁回其上訴確定。
    聲請人對原裁定聲請再審，其聲請意旨略以：(一)本件贈與稅
    核定案件原確定判決認周廖幸玉並無借款，惟依國泰世華97
    年12 月2日通知函可知周廖幸玉確有借款之事實，且聲請人
    所提「臺北縣新店地政事務所土地建物異動登記簿」亦載明
    周廖幸玉確屬債務人之一，則原確定判決對此項足以影響於
    判決之重要證物漏未斟酌，亦未論明其不予採證之理由，依
    行政程序法第128條第1項第3款規定，聲請人於法定救濟期
    間經過後3個月內，向相對人申請撤銷、廢止或變更之，自
    屬合法。(二)原確定判決以聲請人未提示周文龍與案外人張章
    得等5人簽定之「買賣契約書」，及周秀芬（改名為甲○○
    ）於89年12月29日在相對人處所所為之談話紀錄，即遽予推
    論周廖幸玉為購買系爭土地之贈與人，顯置周文龍為系爭土
    地真正買受人之情況不顧，仍認係周廖幸玉之贈與，而與事
    實不符。原確定判決未調查證據，而未依調查證據之結果，
    依論理及經驗法則判斷事實之真偽，而為公平之判決，依行
    政訴訟法第243條第1項規定當然違背法令。(三)本案因周廖幸
    玉售地分配款遭配偶周文龍挪用為甲○○及周秀芳墊付購地
    款，而仍應依相對人核認之墊支款額，認屬周廖幸玉之視同
    贈與情事者，惟甲○○及周秀芳亦已將款項清償完竣，同無
    視同贈輿之贈與稅問題，相對人認「聲請人未提示甲○○及
    周秀芳2人匯款予周文龍後隨即轉付與周廖幸玉之積極證據
    供核，空言主張，核無足採」云云，顯有割裂適用之違法等
    語。經核其聲請狀內表明之再審理由，無非說明其對於前訴
    訟程序確定判決（即臺北高等行政法院95年度訴字第3911號
    判決）如何不服之實體理由，而對於原裁定究有如何合於行
    政訴訟法第273條第1項第1款、第13款及第14款規定之具體
    情事，則未據敘明，依上開規定及說明，其聲請自非合法。
三、據上論結，本件聲請為不合法。依行政訴訟法第283條、第
    278條第1項、第104條、民事訴訟法第95條、第78條，裁定
    如主文。
中    華    民    國    99    年    8     月    26    日
                    最高行政法院第三庭
                        審判長法官  高  啟  燦
                              法官  林  茂  權
                              法官  陳  金  圍
                              法官  黃  合  文
                              法官  王  碧  芳

以  上  正  本  證  明  與  原  本  無  異
中    華    民    國    99    年    8     月    27    日
                              書記官  邱  彰  德

司法院資訊處製作；財團法人民間司法改革基金會備份。
